

Bagus Surya Indrajati

Q 0858-8871-4165

Bagus.suryaindrajati@gmail.com

in https://www.linkedin.com/in/bagussuryaindrajati

https://github.com/Bagussurya12

https://bagussurya12.github.io/Portofolio-Bagus/

Tentang Saya

Saya adalah Software Engineer berdedikasi dengan kecintaan pada pengembangan perangkat lunak. Menguasai JavaScript, PHP, dan Golang, serta berpengalaman dalam framework seperti Next.js, Nuxt.js, Express.js, Hapi.js, dan Laravel, saya membangun aplikasi web dinamis dan berkinerja tinggi.

Dengan keterampilan teknis dan kreativitas, saya selalu mendorong batas teknologi untuk solusi inovatif. Setiap proyek adalah tantangan yang saya hadapi dengan antusiasme dan komitmen untuk hasil terbaik. Saya percaya kode yang baik tidak hanya berfungsi dengan baik tetapi juga mudah dipelihara.Berpengalaman dalam semua tahapan siklus hidup pengembangan perangkat lunak, dari perencanaan hingga pemeliharaan, saya mengutamakan kolaborasi dan komunikasi efektif untuk mencapai tujuan bersama.

Pengalaman Kerja

PT.Olympic Bangun Persada (OCBD) | Full Stack Developer | Kontrak

Januari 2024 - Saat Ini

Sebagai seorang full stack developer saya mengembangkan perangkat lunak berbasis web dan aplikasi Android. Saya suka menggunakan teknologi terkini seperti Laravel, Express.js , dan Nuxt.js untuk pengembangan frontend yang responsif dan efisien, serta React Native untuk pembuatan aplikasi mobile lintas platform. Saya memiliki keahlian dalam desain dan integrasi database menggunakan PostgreSQL, memastikan aplikasi yang saya buat tidak hanya user-friendly tetapi juga scalable dan aman. Saya berkomitmen untuk menghadirkan solusi teknologi inovatif yang memenuhi kebutuhan bisnis dengan efektivitas tinggi.

Dusty Room Screen Printing | Full Stack Developer Intern | Magang

Desember 2022 - Januari 2023

Saat menjadi Full-Stack Developer Intern di Dusty Room Screen Printing, saya terlibat dalam pengembangan aplikasi web dengan menggunakan teknologi seperti Vue.js dan Express.js. Saya juga berhasil mengintegrasikan sistem, bekerja dalam tim kolaboratif, dan aktif berpartisipasi dalam pemecahan masalah teknis. Pengalaman ini memperluas pemahaman saya dalam pengembangan perangkat lunak dan memotivasi saya untuk terus belajar dan berkembang dalam bidang ini.

PT.Nittoh Presisi Indonesia | Operator Produksi | Kontrak

Desember 2019 - November 2022

Saya memiliki pengalaman tiga tahun sebagai Operator Produksi di PT. Nittoh Presisi Indonesia. Selama masa itu, saya telah mengasah keterampilan dalam mengoperasikan peralatan produksi dengan akurat dan efisien. Saya menjalankan tugas saya dengan fokus pada kualitas, yang tercermin dalam rekam jejak saya dalam memenuhi standar mutu yang ketat. Selain mencapai target produksi, saya juga aktif berkontribusi pada upaya perbaikan proses yang menghasilkan efisiensi dan peningkatan kualitas. Keselamatan kerja selalu menjadi prioritas saya, dan saya memiliki catatan yang bersih dalam menjaga lingkungan kerja yang aman..

Pendidikan

Universitas Ibn Khaldun Bogor S1 Teknik Informatika | IPK 3,4 **Bogor, Jawa Barat** September 2019 - Agustus 2023

Pengalaman Organisasi

Himpunan Santri Nurul Hidayah Parung Sapi

Ketua Seksi Pendidikan

- Mengkoordinasikan berbagai kegiatan pendidikan
- Melakukan evaluasi terhadap program pendidikan
- Melaporkan hasil kegiatan pendidikan kepada pimpinan atau dewan direksi organisasi.

Januari 2017 - Februari 2019

- Memastikan kepatuhan terhadap peraturan dan kebijakan pendidikan yang berlaku.

Sertifikasi

Scalable Web Service With Golang Hacktiv8 & Kemkominfo

https://students.hacktiv8.com/certificate/661f86089d2908182bf0c357

Memulai Pemrograman Dengan Dart Dicoding Indonesia

https://www.dicoding.com/certificates/N9ZO57780PG5

Belajar Membuat Aplikasi Web Dengan React Dicoding Indonesia

https://www.dicoding.com/certificates/6RPN612J4P2M

Belajar Membuat Aplikasi Back-end Untuk Pemula Dicoding Indonesia

https://www.dicoding.com/certificates/72ZD9YE1VPYW

Memulai Pemrograman Dengan Kotlin Dicoding Indonesia

https://www.dicoding.com/certificates/10P8LR1JQZQK

Belajar Membuat Front End Web Untuk Pemula Dicoding Indonesia

https://www.dicoding.com/certificates/ERZR44M3QZYV

Cloud Practitioner Essentials (AWS Cloud) Dicoding Indonesia

https://www.dicoding.com/certificates/72ZD2WEKJZYW

Belajar Dasar Pemrograman JavaScript Dicoding Indonesia

https://www.dicoding.com/certificates/2VX3182L3ZYQ

https://github.com/Bagussurya12

https://www.linkedin.com/in/bagussuryaindrajati